

# Jesús Gabriel Salazar Sedano

Apasionado por la investigación y el conocimiento aplicado. Experiencia laboral en áreas de ingeniería electrónica, sistemas, recursos humanos, minería, seguridad, salud e higiene industrial. Actualmente dedicado a la gestión de proyectos de tecnología, innovación y transformación digital. Conocimientos de programación, ingeniería, ERPs y herramientas de manejo de proyectos ágiles. Fuerte interés en el campo de la ciencia de datos y desarrollo de proyectos de índole interdisciplinaria / disruptivos.

LinkedIn: https://www.linkedin.com/in/gabriel-salazar-sedano-955a2a17a/

#### Información Personal

■ Nacimiento: Lima, 10/02/1996

■ Dirección: Virrey Toledo 260, Bellavista, Callao

Celular: +51 947816817Email: jesus.salazar@pucp.pe

#### Experiencia Laboral

### Banco Falabella Perú

Lima, Perú

Feb. 2020 - Presente

Analista de Proyectos

- o Me desempeño como analista de proyectos de índole tecnológica para el área de gestión humana. Focal point en la implementación de proyectos tecnológicos del corporativo.
- End-to-End de proyectos de transformación digital así como optimización de procesos operativos del área.
  Empleo herramientas de análisis de datos y desarrollo aplicaciones Mobile/Web en el entorno de Office 365.
- Encargado del levantamiento y análisis de requerimientos de nuevos proyectos interdisciplinarios / digitales.

### **UR** Business Solutions

Lima, Perú

Analista de Proyectos

Sep. 2019 - Ene. 2020

- o Proyectos de transformación digital orientados al área de Gestión Humana del sector Bancario. Análisis, desarrollo e implementación de proyectos de automatización de procesos y transformación de data (ETL) a través de herramientas de usuario final.
- Gestión y optimización de procesos del área teniendo como objetivo principal la reducción de horas hombre invertidas por parte de los colaboradores a fin de mejorar el ROI. Análisis de indicadores clave para la elaboración de dashboards.

# Hochschild Mining PLC

Lima, Perú

Practicante Profesional de TI

Sep. 2018 - Sep. 2019

• Soluciones y Sistemas. Proyectos TI-RRHH para el sector minero. Análisis funcional y soporte de aplicativos en plataformas web y móviles (Android/iOS). Soporte en la Gestión y Planificación de proyectos de TI. Elaboración de planes de pruebas, cronogramas, documentación técnica, pruebas en ambientes de desarrollo (DEV,QA) y seguimiento general de flujo de proyectos. Manejo de ERPs de gestión (SAP) y plataformas de bases de datos (SQL, pgAdmin).

Trabajé directamente con las áreas de Recursos Humanos, Seguridad Minera, Comunicación Interna,
 Psicología, Salud e Higiene Industrial así como diversas empresas colaboradoras externas del rubro de tecnologías de la información.

# Pontificia Universidad Católica del Perú

Lima, Perú

Asistente de Docencia

Mar. 2018 - Ago. 2020

- o 1IEE01 Microelectrónica: Dictado de las sesiones de laboratorio práctico del curso. Elaboración de las guías de desarrollo, pruebas calificadas y asesorías. Documentación y calificación del proyecto académico final. Conceptos clave: Modelamiento de Circuitos Analógicos, Dispositivos Semiconductores, Circuitos Integrados VLSI.
- o **IEE209 Física Electrónica**: Apoyo durante las sesiones de evaluaciones calificadas y examenes del curso. Calificación de las notas parciales durante el ciclo. Conceptos clave: Semiconductores y sus Propiedades, Fundamentos de Transistores, Optoelectrónica.

# Synet Ingeniería y Sistemas SRL

Lima, Perú

Preaticante Preprofesional

Abr. 2017 - Jun. 2017

 Prácticas en el área de Desarrollo de Sistemas realizando tareas de análisis, diseño y programación de los mismos. Gestión de bases de datos para clientes y servicios usando mySQL y Power Builder.

#### **EDUCACIÓN**

# Universidad de Ingeniería y Tecnología

Lima, Perú

Escuela de Posgrado UTEC

2021-2022

o Admitido a la Maestría de Especialización en Computer Science

# Pontificia Universidad Católica del Perú

Lima, Perú

Facultad de Ciencias e Ingeniería

Abr. 2019

o Obtención del Título Universitario con mención sobresaliente. Tema de Tesis: "Diseño de un amplificador de ganancia programable con reducción de offset para la recepción de señales neuronales".

### Pontificia Universidad Católica del Perú

Lima, Perú

Bachiller en Ciencias con mención en Ingeniería Electrónica; Tercio Superior

Mar. 2012 - Jul. 2017

o Actividades y asociaciones: Grupo de Microelectrónica PUCP

#### IDIOMAS

■ Inglés: Fluido/Avanzado - IELTS 7.5

■ **Alemán**: Básico

#### Conocimientos

■ Lenguajes: : Python(pandas, NumPy, scikit-learn, matplotlib, TensorFlow, Keras), R, SQL, C, HTML/CSS (Web Dev)

■ Programas/Frameworks: : Jupyter, IBM Cloud, SAP SFSF, Cadence, Proteus, Autocad, MS Office

# Cursos y Actividades

### **Data Science Essentials**

UTEC Educación Ejecutiva

Ago 2020 - Dic 2020

# AI For Everyone

deep learning.ai

Sep 2020

## IBM Data Science Professional Certificate

What is Data Science, Python for Data Science and AI, Tools for Data Science

Sep 2019

### Participación Hackathon ODS - UTEC

Soluciones Tecnológicas para Objetivos Sostenibles

Sep. 2017

# Programación en Java

PUCP - INFOPUC; Curso de Capacitación

Ene. 2014

# Desarrollo Web con HTML5 Y CSS3

PUCP - INFOPUC; Curso de Actualización

Ago. 2013

## REFERENCIAS

# $\circ$ Ing. Lizbeth García Blancas

Jefe de Proyectos TI - Hochschild Mining PLC,  $+51\ 942\ 912\ 937$ 

# o BSc. Ricardo Campos

Factory Management Practices Pillar Leader at Nestle, +51 945 163 511

# o MSc. Mario Raffo

PUCP, +51 01 6262000 4684, mraffo@pucp.pe

# o Dr. Ing. Julio Saldaña

IC DESIGN HOUSE - LSITEC Brasil, saldana.jc@pucp.edu.pe